【裁判字號】    89,訴,858
【裁判日期】    890516
【裁判案由】    損害賠償
【裁判全文】
臺灣高雄地方法院民事裁定  八十九年訴字第八五八號
    原      告  甲○○
    被      告  陳豊佳
原告與被告乙○○間請求損害賠償事件，原告請求追加被告陳豊佳，本院裁定如左：
    主      文
原告追加之訴駁回。
追加訴訟費用由原告負擔。
    理      由
一、按訴狀送達後，原告不得將原訴變更或追加他訴；未於準備程序主張之事項，除
    有下列情形之一者外，於準備程序後行言詞辯論時，不得主張之：一法院應依職
    權調查之事項。二該事項不甚延滯訴訟者。三因不可歸責於當事人之事由不能於
    準備程序提出者。四依其他情形顯失公平者。民事訴訟法第二百五十五條第一項
    前段、第二百七十六條第一項分別定有明文。
二、本件原告依民法第一百八十四條之規定，起訴請求被告乙○○賠償損害新台幣一
    百五十萬元及遲延利息，嗣於民國八十九年四月二十五日準備程序終結後，於同
    年五月十五日行言詞辯論時，復提出追加陳豊佳為被告，請求陳豊佳應與被告乙
    ○○連帶賠償上開金額。原告主張係因情事變更而以他項聲明代最初之聲明，且
    訴訟標的對於數人必須合一確定，依民事訴訟法第二百五十五條第一項第四款、
    第五款規定（原告誤為八十九年二月十一日修正施行前之同法第二百五十六條第
    三款、第四款），其自可為上開被告之追加云云。惟查，本件訴訟迄今，尚未有
    何情事變更之情形發生，原告復未提出情事變更之事實並舉證證明之，自難認其
    主張可採。又依原告所主張侵權行為之法律關係，其原可單獨對被告乙○○起訴
    請求，亦可將陳豊佳與被告乙○○列為共同被告一併請求，是其既得任意為之，
    自非屬必須合一確定之事件。從而原告主張有民事訴訟法第二百五十五條第一項
    第四款、第五款規定之適用，顯無足取。本院又審酌若准許原告追加陳豊佳為被
    告，則本件訴訟即須再行調查其他事證，勢必拖延原訴訟之進行，對被告乙○○
    程序利益之保障與訴訟之終結將有所妨礙甚明。是原告追加他訴即無民事訴訟法
    第二百五十五條第一項但書各款規定之適用，依首揭同條項前段規定，原告自不
    得追加陳豊佳為被告。況原告既未在準備程序時有所主張，嗣於本院言詞辯論時
    始為主張，本院審酌若准追加陳豊佳為被告，將延滯本件訴訟，已如前述，是依
    首揭民事訴訟法第二百七十六條第一項規定，其更不得主張之。職是之故，原告
    主張追加陳豊佳為被告乙節，洵屬無據，應予駁回。
三、依民事訴訟法第二百四十九條第一項第六款、第九十五條、第七十八條，裁定如
    主文。
中      華      民      國    八十九    年      五      月     十六     日
                              臺灣高雄地方法院民事第一庭
~B審判長法官  鄭月霞
~B法      官  郭貞秀
~B法      官  陳信旗
右為正本係照原本作成。
如對本裁定抗告須於裁定送達後十日內向本院提出抗告狀。
中      華      民      國    八十九    年      五      月     十六     日
~B法院書記官  梁  竫


司法院資訊處製作；財團法人民間司法改革基金會備份。
